臺灣臺北地方法院民事裁定
111年度亡字第66號
聲  請  人  臺灣臺北地方檢察署檢察官
失  蹤  人  黃耀    
上列聲請人聲請死亡宣告事件，本院裁定如下：
    主  文
一、准對失蹤人黃耀（男，民國00年0月0日生，身分證統一編號
    ：Z000000000號，失蹤前戶籍地址：新北市○○區○○○○00號）
    為宣告死亡之公示催告。
二、該失蹤人應於本公示催告公告最後揭示於法院公告處或資訊
    網路之日起陸個月內，向本院陳報現尚生存，如不陳報，本
    院將宣告其為死亡。
三、無論何人，凡知該失蹤人之生死者，均應於上開期間內，將
    其所知之事實，陳報本院。
    理  由
一、聲請意旨略以：失蹤人黃耀係民國00年0月0日生，現年93歲
    ，因行方不明，自87年2月5日起經列為失蹤查尋人口，且無
    最近親屬可訪查失蹤人下落，現失蹤迄今已逾7年。又失蹤
    人未在監所，且查無入出境紀錄、全民健康保險投保紀錄及
    喪葬紀錄，亦非新北市社會局、國軍退除役官兵輔導委員會
    保護安置或列管之對象，且勞動部勞工保險局查無請領各項
    給付、津貼及補助紀錄及行政院人事行政總處亦查無領有公
    教人員退撫給與紀錄。另失蹤人戶籍地現為法務部廉政署研
    習中心，該處顯非居民居住之民宅等事實，爰依法聲請宣告
    失蹤人死亡等語。
二、按失蹤人失蹤滿7年後，法院得因利害關係人或檢察官之聲 
    請，為死亡之宣告；失蹤人為80歲以上者，得於失蹤滿3年 
    後為死亡之宣告，民法第8條第1、2項定有明文。又宣告死 
    亡或撤銷、變更死亡之裁定，利害關係人或檢察官得聲請 
    之；法院准許宣告死亡之聲請者，應公示催告；公示催 告
    ，應記載下列各款事項：失蹤人應於期間內陳報其生存，
    如不陳報，即應受死亡之宣告。凡知失蹤人之生死者，應
    於期間內將其所知陳報法院。前項公示催告，準用第130條
    第3項至第5項之規定，家事事件法第155條、第156條亦有明
    文。
三、經查，聲請人之主張，業據其提出戶籍資料、內政部列管設
    有戶籍之失蹤人口清冊、戶籍查詢作業、失蹤人口系統暨身
    分證集中查詢資料、全民健保資料登錄通報與回覆狀況查詢
    、國防部法律事務司109年3月17日國法人權字第1090059461
    號、內政部移民署110年7月30日移署資處字第1100059036號
    函、新北市政府社會局110年7月30日新北社老字第11014072
    05號函、新北市政府殯葬管理處110年7月29日新北殯館字第
    1105077266號函、臺北市政府殯葬管理處110年8月4日北市
    殯儀二字第1103009476號函、國軍退除役官兵輔導委員會11
    0年7月28日輔服字第1100054867號函、勞動部勞工保險局11
    0年7月29日保普生字第11013032740號函、行政院人事行政
    總處110年7月30日總處資字第1100026239號函、新北市坪林
    區公所110年7月29日新北坪社字第1102918539號函、個人戶
    籍資料(完整姓名)查詢結果、刑案資料查註記錄表、在監在
    押紀錄表、通緝簡表、三等親資料查詢結果、全民健康保險
    投保資訊、入出境資訊連結作業、衛生福利部中央健康保險
    署111年3月24日健保北字第1111099751號函等件(見臺灣臺
    北地方檢察署111年度民參字第17號卷第7至19頁、第31至41
    頁、第49至59頁、第63至69頁、第81至101頁)為證，經核尚
    無不符。是本件聲請核無不合，應予准許。
四、依家事事件法第156條裁定如主文。
中　　華　　民　　國　　111 　年　　6 　　月　　 6　　日
                家事法庭    法　　官    蘇珍芬
以上正本係照原本作成。
本裁定不得抗告。
                            書 記 官    羅  蓉
中　　華　　民　　國　　111 　年　　6 　　月　　6 　　日